# 【陈版主】子公司减资时母公司的账务处理

提问人：jemich 时间：2016-09-27 08:53:24
如果B公司注册资本 5000 万，A公司原出资 2000 万占40%，后用 100 万从B公司另一股东C处购买40%股权，现A公司成本是 2100 万，占股80%。如果B公司减资 3000 万，按比例计算应退给A公司 2400 万，此时A公司应该如何进行账务处理？

回答人：chenyiwei
个别报表层面：收回减资款超出投资成本的差额确认为投资收益，长期股权投资成本冲减到零为止。 合并报表层面：如果减资前后股权比例发生变化的，则按权益性交易原则处理；如果减资前后股权比邻不变的，则该交易对合并报表无影响。

提问人：jemich 时间：2017-04-07 09:24:56
谢谢陈版主，但是对于在单家层面把长投成本全部冲掉而不是按减资比例冲掉，是否有什么准则依据呢？

回答人：chenyiwei
没有特别明确的准则规定，是约定俗成的习惯做法。